RAMDHAN AKBAR BAKHAR

Alamat : Jl. Raya SMAN 1 Kramatwatu Serang Banten

Telepon : 081284000413

Email : akbarbakhar@gmail.com

LinkedIn : www.linkedin.com/in/RamdhanAB

PROFIL SINGKAT _____

Perkenalkan nama saya Ramdhan Akbar Bakhar, Saya adalah seorang yang profesional dengan pengalaman 5 tahun di bidang Supply Chain Management Analyst System dan 3 tahun di bidang Sales & Marketing Administration. Saya terbiasa menganalisis dan mengidentifikasi peluang, perbaikan dan peningkatan efisiensi serta terbiasa berkoordinasi dengan lintas tim untuk mencapai target kinerja secara tepat.

Dengan latar belakang yang solid dan komitmen terhadap hasil yang baik dan berkualitas, Saya yakin dengan Itar belakang dan pengalaman yang saya miliki saya bisa memberikan kontribusi baik kepada perusahaan Anda.

PENGALAMAN KERJA _____

PT. POSCO DX Indonesia - Cilegon

Supply Chain Management Analyst System

Agustus 2019 - Juli 2024

- Mengelola Transportasi pengadaan barang, Supplier atau Transportasi Pengangkut dan Transportasi pengiriman produk.
- Menganalisis dan mengevaluasi kemajuan manajemen untuk mengidentifikasi peluang perbaikan dan peningkatan efisiensi.
- Bekerja dengan tim lintas fungsi untuk memastikan bahwa SCM selaras dengan kebutuhan dan tujuan bisnis.
- Berkolaborasi dengan IT dan pemangku kepentingan lainnya untuk menciptakan bisnis baru.
- Mengintegrasikan solusi SCM dengan sistem dan proses lain, seperti MES dan ERP.
- Memberikan dukungan teknis dan bimbingan kepada personel manufaktur dan pemangku kepentingan lainnya untuk memastikan pengoperasian sistem yang lancar dan efisien.

PT. Bank Rakyat Indonesia, Tbk - Serang

Asociate Account Officer

July 2017 - September 2018

- Mencari kreditur potensial
- Menganalisis Bisnis Kreditur
- Menghitung kebutuhan bisnis kreditur
- Membuat Neraca dan rugi laba
- Membuat laporan Mingguan dan Bulanan
- Mengelola akun dan hubungan baik dengan kreditur

PENDIDIKAN _____

Universitas Serang Raya - Serang S1 - Teknik Informatika (2011 - 2015) SMA Negeri 4 Kota Serang Ilmu Pengetahuan Alam (2007 - 2009)

KEAHLIAN

- Data Analytics
- SCM
- Marketing Administration
- Bahasa Inggris
- Bahasa Korea



DAFTAR RIWAYAT HIDUP

DATA PRIBADI

Nama Lengkap : Ramdhan Akbar Bakhar Tempat, Tanggal : Bandung, 20 Maret 1991

Lahir : Laki-Laki
Jenis Kelamin : Indonesia
Kewarganegaraan : Islam
Agama : Menikah

Status : Jl. Raya SMAN 1 Kramatwatu No. 3 Rt 07 Rw 04

Alamat Kab. Serang

: 081284000413

No. Telpon : akbarbakhar@gmail.com

Email

PENDIDIKAN FORMAL

SD Negeri 2 Serang
 SMP Negeri 47 Bandung
 Tahun 1997 - 2003
 Tahun 2003 - 2006
 SMA Negeri 4 Kota Serang
 Tahun 2006 - 2009
 Universitas Serang Raya
 Tahun 2011 - 2015

PENDIDIKAN NONFORMAL

1. Kursus Komputer (MS Word : Tahun 2009

2. Pelatihan Teknik Operasi Dan Pemeliharaan Jaringan 20 Kv : Tahun 2010

RIWAYAT PEKERJAAN

1. Teknisi di PT. Mahiza Karya Mandir : Tahun 2011 - 2013 2. Staf Adm Teknik di PT. Mahiza Karya Mandiri : Tahun 2013 - 2014 3. Koordinator Teknik di PT. Mahiza Karya Mandiri : Tahun 2014 - 2015 4. QA (Quality Assurance) di PT. Bank Rakyat Indonesia : Tahun 2015 - 2016 5. DJS (Dana dan Jasa) di PT. Bank Rakyat Indonesia : Tahun 2016 - 2017 6. AAO (Asociate Account Officer) di PT. Bank Rakyat : Tahun 2017 - 2018

Indonesia

7. PT. Sumber Alfaria Trijaya Tbk (Marketing Design & : Tahun 2019 - 2019 Warehouse)

8. PT. POSCO DX Indonesia (Supply Chain Management: Tahun 2019 - 2024 Analyst System)

Demikian riwayat hidup ini saya buat dengan sebenarnya.

Serang, Juli 2024

Ramdhan Akbar Bakhar

